宣示判決筆錄
原      告  仲信資融股份有限公司

法定代理人  陳鳳龍  
訴訟代理人  王筑萱  
            卓敏隆  
被      告  王嵩閔  
上列當事人間111年度中簡字第1642號請求清償債務事件，於中
華民國111年8月3日上午9時50分整在臺灣臺中地方法院臺中簡易
庭宣示判決，出席職員如下：
    法      官  林筱涵
    書  記  官  洪加芳
朗讀案由。
法官朗讀主文宣示判決如下：
    主      文
被告應給付原告新臺幣貳萬捌仟肆佰肆拾貳元，及自民國一○一
年十月二十七日起至一○四年八月三十一日止，按週年利率百分
之二十計算之利息，暨自民國一○四年九月一日起至清償日止，
按週年利率百分之十五計算之利息。
被告應給付原告新臺幣貳萬玖仟柒佰柒拾肆元，及自民國一○一
年十月二十七日起至一○四年八月三十一日止，按週年利率百分
之二十計算之利息，暨自民國一○四年九月一日起至清償日止，
按週年利率百分之十五計算之利息。
被告應給付原告新臺幣壹拾陸萬參仟柒佰伍拾柒元，及自民國一
○一年十月二十七日起至清償日止，按週年利率百分之八點八八
計算之利息，暨逾期在六個月以內者，按上開利率百分之十，逾
期超過六個月部分，按上開利率百分之二十計算之違約金。
被告應給付原告新臺幣壹拾玖萬壹仟零壹拾捌元，及自民國一○
一年十月二十七日起至清償日止，按週年利率百分之九點九九計
算之利息，暨逾期在六個月以內者，按上開利率百分之十，逾期
超過六個月部分，按上開利率百分之二十計算之違約金。
訴訟費用（減縮部分除外）新臺幣肆仟伍佰貳拾元由被告負擔。
本判決得假執行。
    事實及理由之要領
一、原告主張：
　㈠被告前向訴外人日盛國際商業銀行（下稱日盛銀行）申請信
    用卡使用，依約定被告得持卡於財團法人聯合信用卡處理中
    心之特約商店記帳消費，並應於繳款期限前繳清帳款，逾期
    繳款，即按週年利率百分之20計算利息。詎被告迄至民國10
    1年10月26日止，尚積欠本金新臺幣（下同）28,442元未依
    約清償。
　㈡被告前向日盛銀行申請現金卡使用，約定借款最高額度15萬
    元，利息按週年利率百分之18計算，如被告未於約定繳款日
    繳足最低應繳金額，即改以週年利率百分之20計算。詎被告
    迄至101年10月26日止，尚積欠本金29,774元未依約清償。
　㈢被告前向日盛銀行借款24萬元，約定借款期間自93年1月14日
    起至100年1月14日止，以每月為1期，分84期平均攤還本息
    ，利息按週年利率百分之8.88計算，如未依約清償時，債務
    即視為全部到期，除依原約定利率計付遲延利息外，另加計
    逾期6個月以內者，按約定利率百分之10；逾期超過6個月部
    分，按約定利率百分之20計算之違約金。詎被告迄至101年1
    0月26日止，尚積欠本金163,757元未依約清償。
　㈣被告前向日盛銀行借款23萬元，約定借款期間自93年4月9日
    起至100年4月9日止，以每月為1期，分84期平均攤還本息，
    利息按週年利率百分之9.99計算，如未依約清償時，債務即
    視為全部到期，除依原約定利率計付遲延利息外，另加計逾
    期6個月以內者，按約定利率百分之10；逾期超過6個月部分
    ，按約定利率百分之20計算之違約金。詎被告迄至101年10
    月26日止，尚積欠本金191,018元未依約清償。
　㈤嗣日盛銀行於101年10月26日將上開債權讓與立新資產管理股
    份有限公司並公告，立新資產管理股份有限公司又與原告合
    併，以原告為存續公司，原告再以起訴狀為本件債權讓與之
    通知。為此，爰依債權讓與、信用卡契約、現金卡契約及消
    費借貸之法律關係，提起本件訴訟，並聲明如主文第1至4項
    所示。　
二、上開原告主張之事實，業據其提出信用卡申請書、信用卡用
    卡須知、現金卡貸款申請書、借款約定書、消費性貸款約定
    書、帳務明細、帳戶交易明細查詢、信用卡消費明細帳單、
    債權讓與證明書、經濟部函、股份有限公司變更登記表及合
    併公告為證。被告已於相當時期受合法之通知，而於言詞辯
    論期日不到場，亦未提出準備書狀爭執，依民事訴訟法第43
    6條第2項準用同法第280條第3項、第1項之規定，視同自認
    。從而，原告依債權讓與、信用卡契約、現金卡契約及消費
    借貸之法律關係，請求被告給付如主文第1至4項所示之金額
    ，為有理由，應予准許。
三、訴訟費用負擔及假執行宣告之依據：民事訴訟法第78條、第
    389條第1項第3款。
如不服本判決，應於送達後20日內，向本院提出上訴狀並表明上
訴理由，如於本判決宣示後送達前提起上訴者，應於判決送達後
20日內補提上訴理由書（須附繕本）。
中　　華　　民　　國　　111 　年　　8 　　月　　3 　　日
                  臺灣臺中地方法院臺中簡易庭
                                  法  官  林筱涵
                                  書記官  洪加芳
以上正本證明與原本無異。
中　　華　　民　　國　　111 　年　　8 　　月　　3 　　日
                                  書記官  洪加芳